臺灣新北地方法院刑事裁定
111年度聲字第680號
聲  請  人  臺灣新北地方檢察署檢察官
受  刑  人
即  被  告  賴紀康



上列聲請人因受刑人即被告違反詐欺等案件，聲請定其應執行之
刑（111年度執聲字第515號），本院裁定如下：
    主  文
賴紀康犯如附表所示之罪，所處如附表所示之刑，應執行拘役壹
佰壹拾日，如易科罰金，以新臺幣壹仟元折算壹日。
    理  由
一、聲請意旨略以：受刑人即被告賴紀康（下稱受刑人）因違反
    詐欺等案件，先後經判決確定如附表（聲請書附表誤載部分
    均逕予更正），應依刑法第53條及第51條第6款定其應執行
    之刑，爰依刑事訴訟法第477條第1項聲請裁定等語。
二、按裁判確定前犯數罪者，併合處罰之；數罪併罰，有二裁判
    以上者，依刑法第51條之規定，定其應執行之刑；宣告多數
    拘役者，於各刑中之最長期以上，各刑合併之刑期以下，定
    其刑期，但不得逾120日；又依刑法第53條應依同法第51條
    第5款至第7款之規定，定其應執行之刑者，由該案犯罪事實
    最後判決之法院之檢察官，聲請該法院裁定之，刑法第50條
    第1項前段、第53條、第51條第6款及刑事訴訟法第477條第1
    項分別定有明文。次按有二裁判以上，經定其執行刑後，又
    與其他裁判併合而更定其執行刑者，前定之執行刑當然失效
    ，仍應以原來宣告之數個刑罰計算，而不以當時該數罪所定
    應執行刑為計算之基準，而上開更定之應執行刑，不應比前
    定之應執行刑加計其他裁判所處刑期後為重，否則即與法律
    秩序理念及法律目的之內部界限有違。又所犯數罪中有一罪
    刑已經執行完畢，其已執行部分，自不能重複執行，應由檢
    察官於指揮執行時扣除之，此與定應執行刑之裁定無涉。
三、定應執行刑之裁定與科刑判決有同等效力，其經裁定確定者
    ，自具有實質之確定力。判決確定之數罪，已經裁判定其應
    執行之刑確定者，除（一）增加合於定應執行刑要件之他罪
    刑，（二）原定執行刑之數罪中部分罪刑因非常上訴、再審
    程序經撤銷改判，或有赦免、減刑等情形，而有另定應執行
    刑之必要者外，對於已經裁判定應執行刑確定之數罪，如就
    其部分之罪，再行重複聲請另定其應執行刑者，仍屬違反一
    事不再理原則，並不以各罪範圍均相同，即全部重複再行裁
    定定其應執行刑為限。否則，檢察官只要不全部重複聲請，
    得就已經裁定定其應執行刑確定之案件，任選其部分之罪，
    再行聲請定應執行刑，將導致法院先前之裁定，無實質確定
    力之可言。就部分之罪重複定其應執行之刑，不僅耗費司法
    資源，且徒增困擾，自無必要（最高法院110年度台抗大字
    第489號刑事裁定參照）。　　
四、經查：
　㈠本件檢察官聲請就受刑人如附表所示之罪定其應執行之刑，
    其中如附表編號2至4之罪雖經臺灣士林地方法院（下稱士林
    地院）於110年度士簡字第464號判決時一併定其應執行拘役
    70日確定，此有臺灣高等法院被告前案紀錄表及上開判決在
    卷可稽，惟如附表編號1、5之罪，屬前揭「增加合於定應執
    行刑要件之他罪刑」之情況，依前揭說明，並未違反一事不
    再理之原則。且於本件就受刑人原附表編號2至4所定應執行
    拘役70日，另就附表編號1、5全部定其應執行之刑後，基於
    定應執行刑之內部界限，亦即更定之應執行刑，不應比前定
    之應執行刑加計其他裁判所處刑期後為重之情況，是本件就
    附表各編號所示之罪名定應執行之刑，係對受刑人有利之事
    項，應予准許。本件聲請書所附之定應執行刑案件一覽表編
    號2，將受刑人所犯3次竊盜罪視為1罪，僅記載應執行刑拘
    役70日，未以原來宣告之3次竊盜罪個別記載，與前揭說明
    不符，實屬錯誤，惟無礙本件聲請定應執行刑，本院逕予更
    正，應予敘明。
　㈡受刑人所犯如附表所示之罪，經判處如附表所示之刑，均經
    分別確定在案，有各該判決書及臺灣高等法院被告前案紀錄
    表1份附卷可稽；又受刑人所犯如附表編號2至5所示之罪，
    均係於附表編號1所示判決確定日前為之，且本院為該案犯
    罪事實最後判決之法院，是本院有管轄權，檢察官聲請定其
    應執行之刑，核與刑事訴訟法第477條第1項規定相符，自屬
    正當。
　㈢本案5罪刑度合併為拘役140日，5罪中最長宣告刑為拘役35日
    ，參酌附表編號2至4部分曾定應執行刑拘役70日，是本件定
    應執行刑之裁量空間為拘役35日至120日之間。
　㈣本院考量受刑人就附表編號1至4所犯為竊盜罪，附表編號5所
    犯為詐欺罪，均為財產犯罪，併審酌受刑人就附表所示之罪
    犯均坦承不諱，部分贓物已返還告訴人，兼衡受刑人之素行
    、犯罪之手段、造成之法益侵害、犯罪所得等情，而為其整
    體犯行總體評價後，本於刑法第51條第6款限制加重原則，
    認為應合併定應執行拘役110日為適當，並諭知易科罰金之
    折算標準。另如附表編號1所示之罪所處之刑，業已執行完
    畢，屬於就所定之應執行刑執行時應如何折抵之問題，執行
    檢察官於換發執行指揮書時，宜注意在備註欄載明扣抵情形
    ，俾免受刑人誤會，附此敘明。
　㈤另本案僅聲請就如附表所示5罪定其應執行之拘役刑及諭知易
    科罰金之折算標準，牽涉案件情節相對單純，且均為得易科
    罰金之刑，可資減讓刑期幅度有限，顯無必要再給予受刑人
    以言詞、書面或其他適當方式陳述意見之機會，此與上開最
    高法院110年度台抗大字第489號刑事裁定意旨無違，附此敘
    明。　
四、據上論斷，應依刑事訴訟法第477條第1項，刑法第53條、第
    51條第6款、第41條第1項，裁定如主文。
中　　華　　民　　國　　111 　年　　3 　　月　　31　　日
                  刑事第二十庭  法　官  陳宏璋
上列正本證明與原本無異。
如不服本裁定，應於裁定送達後五日內敘明抗告理由，向本院提
出抗告狀。
                                書記官  許維倫
中　　華　　民　　國　　111 　年　　4 　　月　　7 　　日